臺灣高等法院臺中分院民事判決
110年度上字第170號
上  訴  人  杏發紙業股份有限公司

法定代理人  吳成娥
訴訟代理人  林育杉律師
複  代理人  郭凱心律師
被  上訴人  時新科技有限公司

法定代理人  楊畯安
訴訟代理人  李思樟律師
上列當事人間請求解除契約等事件，上訴人對於中華民國110年1
月27日臺灣臺中地方法院108年度訴字第2989號第一審判決提起
上訴，本院於110年11月23日言詞辯論終結，判決如下：
    主  文
上訴駁回。
第二審訴訟費用由上訴人負擔。
    事實及理由
壹、程序部分：
　　按於第二審為訴之變更或追加，非經他造同意，不得為之，
    但擴張或減縮應受判決事項之聲明者，不在此限，民事訴訟
    法第446條第1項、第255條第1項第3款定有明文。上訴人於
    原審起訴請求被上訴人應給付上訴人新臺幣（下同）4,733,
    750元，及自民國108年4月24日起至清償日止按年息5％計算
    之利息，經原審判決駁回。上訴人提起上訴，就本金請求之
    金額不變，變更利息起算日為起訴狀繕本送達翌日，此核屬
    減縮應受判決事項之聲明，依上開說明，應予准許。
貳、實體部分：
一、上訴人主張：
　㈠伊前法定代理人０００與被上訴人法定代理人楊畯安於107年3月
    27日約定由伊向被上訴人訂購BD-450X橫式包裝機（下稱包
    裝機）及燙邊機各2臺（下合稱系爭機器），含稅總價為1,4
    17,500元，先付定金405,000元，餘款1,012,500元則於試車
    驗收完成後給付，被上訴人應於訂購後65天內交付系爭機器
    （下稱系爭契約）。０００並於報價單2紙（下稱系爭報價單）
    上簽名回傳予被上訴人，另郵寄支票1紙（票號：AE0000000
    、發票日為107年4月30日、票面金額405,000元，下稱系爭
    支票）予被上訴人，作為給付定金之用，系爭支票已於107
    年4月30日兌現。然被上訴人未於訂購日107年3月27日起算6
    5日內，即107年5月31日前交付系爭機器。０００於107年11月9
    日催告被上訴人應於107年12月31日前履行給付義務，詎被
    上訴人遲至108年4月24日始給付包裝機、燙邊機各1臺，剩
    餘包裝機、燙邊機各1臺則迄未給付。又伊於107年8月10日
    發現系爭機器不符通常效用或契約預定效用，即運輸過程無
    停滯或卡住，且包裝密合封口、餐巾紙平整無曲折、袋膜無
    皺摺等內容，而存有嚴重瑕疵。伊已於107年11月9日向被上
    訴人催告應於107年12月31日前修補上開瑕疵，然被上訴人
    拒絕修補。０００乃於108年4月24日以口頭方式；伊並以本件
    起訴狀繕本送達方式；及於109年12月28日當庭向被上訴人
    為解除契約之意思表示，競合合併依給付遲延（民法第229
    條第1項、第254條規定）及物之瑕疵擔保（民法第354條、
    第359條、第362條第1項、第363條第2項規定）之法律關係
    ，向被上訴人主張解除系爭契約，並依民法第259條第2款規
    定，請求被上訴人返還已收受之定金405,000元。
　㈡伊於107年11月2日取得訴外人統一超商股份有限公司餐巾紙
    標案（下稱系爭標案）之第一順位簽約權，原可承攬系爭標
    案，詎因被上訴人有上開違約事由，致伊被迫放棄系爭標案
    而受有營業損失至少1440萬元。爰依給付遲延之法律關係（
    民法第229條第1項、第231條第1項、第216條規定），一部
    請求被上訴人賠償營業損失4,328,750元。
二、被上訴人則以：系爭支票於107年4月30日兌現，應推定系爭
    契約於該日成立。系爭機器之交付期間應自107年5月1日起
    算65日內，即伊應於107年7月4日前交付系爭機器。嗣上訴
    人要求將包裝機可包裝產品之高度自6公分調整至9公分，並
    同意順延交付期限至107年8月18日；復於107年8月10日要求
    就包裝機與燙邊機間增設系爭契約所未約定之「自動化連結
    」，並同意順延交付期限及另給付自動化連結部分費用40萬
    元。伊已於107年12月間調整系爭機器至符合通常效用及契
    約預定效用狀態，並通知上訴人驗收，然上訴人屢以０００出
    國為由而拒絕受領，顯為受領遲延。又伊已於108年4月24日
    將包裝機、燙邊機各1臺交付予上訴人，並無給付遲延情事
    。上訴人就其所受營業損失部分，並未提出具體計算依據，
    其請求自屬無據等語置辯。
三、原審駁回上訴人之訴及假執行之聲請。上訴人不服，提起上
    訴，並聲明：㈠原判決廢棄；㈡被上訴人應給付上訴人405,00
    0元，及自起訴狀繕本送達翌日起至清償日止按年息5％計算
    之利息；㈢被上訴人應給付上訴人4,328,750元，及自起訴狀
    繕本送達翌日起至清償日止按年息5％計算之利息；㈣願供擔
    保，請准宣告假執行。被上訴人則答辯聲明：㈠上訴駁回；㈡
    如受不利判決，願供擔保，請准宣告免為假執行。
四、兩造不爭執事項：（本院卷第254頁至第255頁）
  ㈠上訴人向被上訴人訂購「2組餐巾紙包裝機器設備」(即「BD-
    450X橫式包裝機」與「燙邊機」各2臺，即系爭機器)，並於
    載明「日期：107.03.27」之報價單上「主要特性」欄位約
    定：「⒈包裝物：50張餐巾紙」、「⒉速度：13～16（包/分）
    」，且議定總價金為1,417,500元（含稅），由上訴人先給
    付定金405,000元（即總價金之30％），餘款1,012,500元（
    即總價金之70％與營業稅金）則應於「試車驗收完成」後給
    付。
  ㈡兩造就系爭機器之約定品質與效用包含「每包可包裝50張餐
    巾紙」、「每分鐘包裝完成13至16包餐巾紙」。
  ㈢上訴人於107年4月12日簽發並寄送「票面金額405,000元之安
    泰銀行支票」（票號：AE0000000、發票日為107年4月30日)
    乙紙（即系爭支票）予被上訴人作為給付定金之用，該支票
    已於107年4月30日兌現。
  ㈣上訴人向被上訴人訂購系爭機器，除系爭報價單外，並未簽
    立其他買賣契約。
  ㈤上訴人所屬人員兼前法定代理人０００分別於107年8月10日、10
    7年9月間、107年10月2日、107年11月9日共4次至被上訴人
    處查看系爭機器之製作進度，其結果為系爭機器之運作狀況
    持續存有問題。
  ㈥被上訴人於108年4月24日將包裝機、燙邊機各1臺運送至上訴
    人廠房，尚有包裝機、燙邊機各1臺迄未交付。
  ㈦０００曾於107年12月1日出境，同年月5日入境；107年12月6日
    出境，同年月9日入境；107年12月26日出境，同年月30日入
    境；108年2月9日出境，同年月15日入境；108年3月30日出
    境，同年月31日入境。
五、本件爭點：
  ㈠上訴人依民法第229條第1項、第254條規定向被上訴人主張解
    除系爭契約；依民法第354條、第359條、第362條第1項、第
    363條第2項規定向被上訴人主張解除系爭契約，並依民法第
    259條第2款規定請求被上訴人返還定金405,000元，有無理
    由?
  ⒈系爭契約於何時成立?
  ⒉系爭報價單所載「交期：訂購後65日內」，其所指交付期限
    之起算日為何？
  ⒊系爭機器之交付期限是否經兩造協議展延?
  ⒋系爭機器是否有物之瑕疵？
  ⒌上訴人是否曾定期向被上訴人催告交付系爭機器並修補瑕疵
    ？
  ㈡上訴人依民法第229條第1項、第231條第1項、第216條規定向
    被上訴人請求給付遲延之損害賠償4,328,750元，有無理由?
  ⒈被上訴人是否已交付系爭機器?若已交付，是否有給付遲延之
    情事?
  ⒉上訴人是否有受領遲延之情事?
六、本院得心證之理由：　
  ㈠上訴人依民法第229條第1項、第254條規定向被上訴人主張解
    除系爭契約；依民法第354條、第359條、第362條第1項、第
    363條第2項規定向被上訴人主張解除系爭契約，並依民法第
    259條第2款規定請求被上訴人返還定金405,000元，並無理
    由：　
  ⒈系爭契約於107年4月30日系爭支票兌現時成立，並自翌日107
    年5月1日起算交付期限：
　⑴上訴人雖主張系爭契約於107年3月27日經兩造口頭達成意思
    表示合致即已成立，惟據被上訴人所否認，並辯以：系爭契
    約應於107年4月30日系爭支票兌現時成立。茲查，被上訴人
    之法定代理人楊畯安於原審當事人訊問時陳稱：上訴人方由
    ０００出面向被上訴人訂購系爭機器，伊代表被上訴人出面與０
    ００接洽，伊與０００在107年3月27日洽談後，當天伊就把報價
    單列印出來，然後請會計小姐把報價單傳真給０００，請０００簽
    好後回傳，訂購日期應該以０００簽好報價單回傳給被上訴人
    的日期，但卷內之報價單上看不出來該日期，伊也不清楚會
    計小姐是何時傳真給０００等語（原審卷第167頁反面），及系
    爭報價單之日期欄記載「107年3月27日」、報價單右上方之
    傳真日期記載「107年3月30日」（新北卷第17頁至第19頁）
    ，復參上訴人向被上訴人訂購系爭機器，除系爭報價單外，
    並未簽立其他買賣契約（不爭執事項㈣參照）等情，可見兩
    造確於107年3月27日有就系爭機器買賣之內容為洽談，並在
    洽談後由被上訴人於當日製作系爭報價單，再於107年3月30
    日傳真予上訴人確認買賣內容，顯見系爭契約須經上訴人於
    系爭報價單上確認後簽名回傳，始為成立。況兩造均不爭執
    被上訴人傳真系爭報價單予上訴人後，經上訴人法定代理人
    於系爭報價單上簽名後回傳予被上訴人（本院卷第161頁至
    第162頁）。佐以非對話而為意思表示者，其意思表示，以
    通知達到相對人時，發生效力，民法第95條第1項前段定有
    明文。因此，系爭契約之成立時間，應以系爭報價單經上訴
    人回傳予被上訴人之時間為之。上訴人主張系爭契約已於10
    7年3月27日經兩造口頭達成意思表示合致而成立，並未舉證
    以實其說，自無可採。惟系爭報價單上並未記載上訴人回傳
    時間，亦無收受傳真時間，故系爭契約成立時間尚難據系爭
    報價單以認定。
　⑵上訴人於107年4月12日簽發並寄送系爭支票予被上訴人作為
    給付定金之用，系爭支票並已於107年4月30日兌現等情，為
    兩造所不爭執（不爭執事項㈢參照），且有系爭支票影本、
    上訴人之安泰銀行臺幣支票存款往來明細在卷可稽（原審卷
    第35頁、第86頁），足見被上訴人已於107年4月30日收受定
    金405,000元。則依民法第248條規定：「訂約當事人之一方
    ，由他方受有定金時，推定其契約成立」，系爭契約應推定
    於107年4月30日收受訂金時成立。
　⑶再依系爭報價單所載「交期：訂購後65天內」等文字，顯係
    於「訂購日」後65日內交付系爭機器之意。則系爭契約既於
    107年4月30日成立，兩造約定之交貨日應自107年5月1日起
    計算65天，被上訴人至遲應於107年7月5日交付系爭機器。
  ⒉系爭機器之交付期限曾經2次展延，第1次展延至107年8月17
    日，第2次展延至107年12月31日：
　⑴楊畯安於原審當事人訊問程序陳稱：107年7月3日前某日，當
    時只有伊與０００在伊公司工廠（地址為臺中市○○區○○路000號
    之A10），０００拿餐巾紙樣品給伊，1包50張，高度為9公分，
    但是包裝機高度大概6公分，高度不夠要調整，有些零件要
    重做，伊與０００約定交貨期限往後延到107年8月17日，沒有
    簽署書面文件等語（原審卷第168頁），核與被上訴人之設
    備工程師即證人０００於原審證稱：估價單記載1包餐巾紙50張
    ，高度是6公分，後來上訴人有要求高度提高到9公分，被上
    訴人也有修正，108年4月24日交付的機臺已經有修到9公分
    等語相符（原審卷第131頁反面）。且本件包裝機所能打包
    之產品高度最高為6公分乙節，有該包裝機之產品簡介記載
    之產品高度為MAX.10-60mm可證（原審卷第77頁）。臺灣省
    機械技師公會之鑑定技師就系爭機器測試包裝時，所包裝之
    樣本為50張餐巾紙，高度約為8公分等情，亦有鑑定現場照
    片於外放之鑑定報告可參。若非兩造間就該產品高度有另行
    調整，被上訴人依系爭契約內容所出貨之包裝機顯然僅能包
    裝最高6公分之產品，自無可能於鑑定時可包裝至8公分之餐
    巾紙；而該產品高度調整又未見於系爭報價單中有所記載，
    足認兩造於系爭契約成立後，曾協議就包裝機可包裝產品之
    高度自6公分調整至9公分。再依系爭契約約定，被上訴人至
    遲應於107年7月5日交付系爭機器乙節，業據本院認定如前
    ，則被上訴人主張兩造於約定交付期限屆至前即「107年7月
    3日前某日」因調整產品包裝高度而有洽談展延交付期限事
    宜，應堪採信。基上，為調整包裝機可包裝產品之高度，兩
    造確曾就系爭機器交付期限合意展延至107年8月17日。
　⑵證人０００於原審證稱：107年8月10日０００、楊畯安及伊在被上
    訴人公司做機臺測試，當天測試結果有符合報價單記載的2
    項要求；包裝機與燙邊機是單機，０００表示希望2臺機器中間
    加上自動化連結，不用人工，我只負責做機臺測試，測試完
    我就離開了，價錢及交貨期限順延部分是由楊畯安與０００談
    ，伊不在場，楊畯安之後有跟伊講要延期等語（原審卷第13
    0頁反面至第131頁）。另楊畯安於原審當事人訊問程序陳稱
    ：剛開始訂購的時候是單機，包裝機跟燙邊機是分開的，沒
    有談到自動化連結；報價單也沒有記載包裝機與燙邊機之間
    具有自動化連結裝置；０００於107年8月10日要求包裝機跟燙
    邊機之間要有自動化連結；當時沒有談到關於自動化連結的
    細節，因為不知道費用多少，這種增加部分的費用都是實報
    實銷，設計就要2個月，費用要等設計圖出來才能夠估價等
    語（原審卷第168頁反面至第169頁反面）；佐以系爭報價單
    上確實未記載自動化連結之內容，為兩造所不爭執（本院卷
    第163頁），堪信為真。足見系爭契約成立時，兩造並未約
    定系爭機器間要有自動化連結，直至107年8月10日始經兩造
    合意就系爭機器增設「自動化連結」，但因增設該自動化連
    結設備需另行找人設計施作，尚無從確認所需花費及時間，
    故合意展延交付期限，然未確定展延後之交貨期限。
　⑶上訴人雖主張：系爭契約內容已包含自動化連結設備，無須
    另行約定及展延交貨期限云云。惟據證人０００於原審證稱：
    楊畯安稱燙邊機是跟其他廠商購買，所以需要將金額分開，
    以利做帳使用等語（原審卷第135頁），核與系爭報價單所
    示，包裝機與燙邊機係分別記載於2紙報價單中等情相符，
    足見上訴人於簽訂系爭契約時，已知悉部分機器設備係由被
    上訴人向其他廠商購買，被上訴人並不具備獨立製作系爭機
    器之能力。而觀諸系爭報價單中並無關於「自動化連結」相
    關文字之記載；且上訴人向被上訴人訂購系爭機器，除系爭
    報價單外，並未簽立其他買賣契約（不爭執事項㈣參照），
    則上訴人應就其主張系爭契約之內容包含自動化連結部分，
    負舉證之責。惟據證人０００於原審證稱：簽約時伊有詢問楊
    畯安燙邊機與包裝機連結是否需要載明於報價單內，楊畯安
    表示不需要，沒有表示不需要記載的原因，伊在預訂這臺包
    裝機的時候，就已經有提供1包實際樣品給楊畯安，請楊畯
    安把製成相關包裝模式的包裝機製成，並詢問是否可達成，
    楊畯安回覆這很基本，沒有問題，所以伊才簽約等語（原審
    卷第135頁正反面），足見簽訂系爭契約時，楊畯安僅承諾
    提供「可製成如０００所出示樣品之機器設備」，並未承諾提
    供自動化連結；對於自動化連結部分，上訴人僅空言泛稱楊
    畯安表示不需要記載於報價單云云，並未舉證以實其說，則
    其上開主張，自不足採。
　⑷按給付無確定期限者，債務人於債權人得請求給付時，經其
    催告而未為給付，自受催告時起，負遲延責任，民法第229
    條第2項前段定有明文。兩造於107年8月10日就系爭機器合
    意追加「自動化連結」，並第2次合意展延交付期限，但未
    確定給付期限，已如前述，則自107年8月10日兩造合意追加
    自動化連結時起，關於系爭機器之給付即屬不定期限之給付
    ，被上訴人僅自受催告時起，始負遲延給付之責任。參以上
    訴人自陳：伊於107年11月9日前往被上訴人處確認系爭機器
    之狀況，發現系爭機器存有諸多瑕疵，即當場向被上訴人催
    告應於107年12月底就系爭機器之瑕疵改善完畢等語（本院
    卷第65頁），及楊畯安於原審當事人訊問程序陳稱：自動化
    連結大約在107年12月份完成等語（原審卷第170頁），足見
    經上訴人催告後，系爭機器第2次展延後之交付期限應為107
    年12月31日。
　⒊被上訴人並無給付遲延情事：　
　⑴按因不可歸責於債務人之事由，致未為給付者，債務人不負
    遲延責任，民法第230條定有明文。茲查，楊畯安於原審當
    事人訊問程序陳稱：自動化連結大約在107年12月份完成，
    伊公司會計小姐在107年12月份有通知０００可以出貨，當時上
    訴人的會計小姐表示０００出國，要等０００回國，108年4月０００
    主動跟伊公司會計小姐聯絡，請伊公司出貨，因為上訴人還
    沒有付尾款，一開始伊不同意交貨，後來０００一再拜託伊，
    表示有國外的客戶要看機器，伊就跟０００說只能交付1組機器
    ，並請０００盡快付清尾款，０００說沒有問題，伊才在108年4月
    間交1組機器給上訴人等語（原審卷第170頁正反面），且００
    ０於107年12月1日出境，同年月5日入境；107年12月6日出境
    ，同年月9日入境；107年12月26日出境，同年月30日入境；
    108年2月9日出境，同年月15日入境；108年3月30日出境，
    同年月31日入境等情，為兩造所不爭執（不爭執事項㈦參照
    ），足見被上訴人主張其於107年12月底已準備出貨，但因０
    ００出國而無法驗收等情，應為屬實。而自108年3月31日０００
    入境，至被上訴人於108年4月24日將包裝機、燙邊機各1臺
    運送至上訴人廠房（不爭執事項㈥參照），期間相距未超過1
    個月，尚符合兩造間互相聯繫並準備出貨之合理準備期間，
    則被上訴人於108年4月24日交付給付包裝機、燙邊機各1臺
    ，雖已逾系爭機器第2次展延後之交付期限即107年12月31日
    ，然此乃肇因於不可歸責於被上訴人之事由，被上訴人自不
    負遲延責任。
　⑵又兩造因系爭契約互負給付價金及系爭機器之債務，於他方
    當事人未為對待給付前，得拒絕自己之給付，民法第264條
    前段定有明文。系爭機器業經兩造「試車驗收完成」，且無
    瑕疵（理由詳如下述⒋），則依系爭契約約定，上訴人應給
    付尾款1,012,500元（不爭執事項㈠參照），上訴人既未給付
    系爭機器之尾款，被上訴人自得依民法第264條規定主張同
    時履行抗辯，拒絕交付尚未給付之包裝機、燙邊機各1臺。
    從而，就尚未給付之包裝機、燙邊機各1臺部分，被上訴人
    亦不負遲延責任。
　⒋系爭機器並無物之瑕疵：
  ⑴系爭機器之約定品質與效用包含「每包可包裝50張餐巾紙」
    、「每分鐘包裝完成13至16包餐巾紙」，為兩造所不爭執（
    不爭執事項㈡參照），堪信為真。而經原審囑託臺灣省機械
    技師公會鑑定，並經該公會指派０００技師會同兩造，分別於1
    09年11月19日在被上訴人處就尚未給付之包裝機、燙邊機各
    1臺進行鑑定，及於109年12月14日在上訴人處就已交付之包
    裝機、燙邊機各1臺進行鑑定，鑑定結論為：上開2組餐巾紙
    包裝機器設備均可1次包裝50張餐巾紙，打包速度均可達每
    分鐘13包至16包，運輸過程中均無停滯或卡住情形，有該公
    會109年12月22日鑑定報告書（鑑定編號：TMPEA109049）可
    稽。足見系爭機器具有系爭契約約定之預定效用，即「每包
    可包裝50張餐巾紙」、「每分鐘包裝完成13至16包餐巾紙」
    ；且於運輸過程中並無停滯或卡住情形，而符合系爭機器之
    通常效用，並符合系爭契約所示「試車驗收完成」之付款要
    件，難謂系爭機器有何瑕疵。
　⑵上訴人雖主張：「其所包裝餐巾紙是否平整不曲折」部分，
    系爭機器不符合通常效用，並未驗收通過等語。然系爭契約
    並未約定袋膜皺褶之判定依據，故鑑定時僅以肉眼觀察（鑑
    定報告書之參、二、表一、註2參照），此部分涉及個人主
    觀判斷標準，難以一概而論。況系爭機器之主要功能在包裝
    餐巾紙，衡諸社會通念，餐巾紙包裝之通常效用在於包裝完
    整，使餐巾紙維持乾淨、衛生之狀態，至袋膜是否有皺褶、
    是否平整不曲折，核屬其外表是否美觀之問題，與餐巾紙包
    裝之通常效用無直接關聯。是以，縱依上開鑑定報告書之結
    論，「其所包裝餐巾紙是否平整不曲折」部分經鑑定雖不通
    過，仍無礙於系爭機器已符合通常效用，難謂系爭機器具有
    瑕疵。
　⑶上訴人雖又主張：鑑定人鑑定時有多次測試系爭機器，但鑑
    定報告表一、表四均僅就其中一次有通過的部分為記載，其
    他次沒有通過的瑕疵則未記載於鑑定報告，且鑑定報告表二
    內容並非當日鑑定結果，鑑定報告顯有偏頗云云。然該鑑定
    報告係經兩造於原審合意由臺灣省機會技師公會進行鑑定，
    經該公會指派０００技師到場執行鑑定，其與兩造亦無特殊關
    係，兩造於鑑定時亦均有人員到場參與鑑定等情，有原審10
    9年9月16日言詞辯論筆錄（原審卷第165頁至第167頁）及鑑
    定報告可參。則０００技師為技師公會成員，具專業能力，且
    與兩造均無利害關係，所得之鑑定結果又係實際在場操作系
    爭機器所得之數值，難認有何偏頗而致鑑定結果不可採之情
    ，其鑑定報告應屬可採。縱鑑定報告表二之數值並非依據現
    場操作系爭機器所為，而係依據被上訴人日後所提出之光碟
    內容所製作，然此係因現場無包膜厚度0.3mm之袋膜可供操
    作所致，為被上訴人陳述明確（本院卷第169頁至第170頁）
    ，且被上訴人後續所提供之光碟內容，確為系爭機器操作結
    果，上訴人又未舉證證明系爭機器因鑑定人未在場而致該操
    作結果與實際不同，自無由以上訴人上開空言主張，即認該
    鑑定報告不可採。
　⑷又系爭機器第2次展延後之交付期限應為107年12月31日，已
    如前述，而０００分別於107年8月10日、107年9月間、107年10
    月2日、107年11月9日共4次至被上訴人處查看系爭機器之製
    作進度，系爭機器之運作狀況雖持續存有問題（不爭執事項
    ㈤參照），然上開情形均發生在兩造約定之交付期限即107年
    12月31日前，被上訴人本無於交付期限屆至前使系爭機器達
    無瑕疵狀態之義務，故上開情形亦無從推翻上開鑑定報告之
    結論。
　⒌按契約當事人之一方遲延給付者，他方當事人得定相當期限
    催告其履行，如於期限內不履行時，得解除其契約，民法第
    254條定有明文。是以，契約當事人之一方應負遲延責任時
    ，他方須定相當期限催告其履行，於期限內不履行時，始得
    解除契約，倘當事人未能證明上開解除契約之要件業已具備
    ，並曾為解除之意思表示，即不得謂兩造間之契約業已解除
    。基上，被上訴人就系爭契約之履行，並無給付遲延情事；
    且系爭機器符合契約預定之品質與效用及通常效用而無物之
    瑕疵，上訴人自無從依給付遲延及物之瑕疵擔保之法律關係
    向被上訴人主張解除系爭契約，並依民法第259條第2款規定
    請求被上訴人返還定金405,000元。
　⒍至於上訴人是否曾定期向被上訴人催告交付系爭機器並修補
    瑕疵，則無論述之必要，附此敘明。
  ㈡上訴人依民法第229條第1項、第231條第1項、第216條規定向
    被上訴人請求給付遲延之損害賠償4,328,750元，並無理由
    ：
  ⒈上訴人雖主張：因被上訴人有上開給付遲延之違約事由，致
    伊被迫放棄系爭標案而受有營業損失至少1440萬云云。而按
    給付有確定期限者，債務人自期限屆滿時起，負遲延責任；
    債務人遲延者，債權人得請求其賠償因遲延而生之損害，民
    法第229條第1項、第231條第1項分別定有明文。查，被上訴
    人於108年4月24日將包裝機、燙邊機各1臺運送至上訴人廠
    房，尚有包裝機、燙邊機各1臺迄未交付乙節，為兩造所不
    爭執（不爭執事項㈥參照），堪信為真。然依上述，已交付
    之包裝機、燙邊機各1臺部分，因不可歸責於被上訴人之事
    由，致逾越系爭機器第2次展延後之交付期限，被上訴人不
    負遲延責任；尚未交付之包裝機、燙邊機各1臺部分，上訴
    人應給付尾款而未給付，被上訴人得主張同時履行抗辯，拒
    絕交付，亦不負遲延責任。被上訴人既無上訴人所稱之給付
    遲延違約事由，自無就上訴人後續損害負賠償責任之理。
　⒉基上，上訴人依民法第229條第1項、第231條第1項、第216條
    規定，向被上訴人請求給付遲延之損害賠償4,328,750元，
    並無理由。
　⒊至於上訴人是否有受領遲延之情事部分，乃涉及債務人責任
    之減輕、遲延利息及孳息之範圍等，被上訴人既無給付遲延
    ，自無需另行論述上訴人有無受領遲延之必要，併予敘明。
    　
七、綜上所述，上訴人依民法第229條第1項、第254條規定向被
    上訴人主張解除系爭契約；依民法第354條、第359條、第36
    2條第1項、第363條第2項規定向被上訴人主張解除系爭契約
    ，並依民法第259條第2款規定請求被上訴人返還定金405,00
    0元；另依民法第229條第1項、第231條第1項、第216條規定
    向被上訴人請求給付遲延之損害賠償4,328,750元，暨均自
    起訴狀繕本送達翌日起至清償日止按年息百分之5計算之利
    息，均為無理由，應予駁回；而其假執行之聲請，因失所依
    附，應併予駁回。原審所為上訴人敗訴之判決，並無不合。
    上訴論旨指摘原判決不當，求予廢棄改判，為無理由，應駁
    回其上訴。
八、本件事證已臻明確，兩造其餘之攻擊或防禦方法及所用之證
    據，經本院斟酌後，認為均不足以影響本判決之結果，爰不
    逐一論列，附此敘明。
九、據上論結，本件上訴為無理由，爰判決如主文。　　
中　　華　　民　　國　　110 　年　　12　　月　　14　　日
        　　    民事第五庭    審判長法　官  游文科
　　　　　　　　　　　　　　        法　官  吳崇道
　　　　　　　　　　　　　　　      法　官  楊珮瑛
正本係照原本作成。           
上訴人20日內得上訴。
如不服本判決，應於收受送達後20日內向本院提出上訴書狀，其
未表明上訴理由者，應於提出上訴後20日內向本院補提理由書狀
（均須按他造當事人之人數附繕本）。因疫情而遲誤不變期間，
得向法院聲請回復原狀。
上訴時應提出委任律師或具有律師資格之人之委任狀；委任有律
師資格者，另應附具律師資格證書及釋明委任人與受任人有民事
訴訟法第四百六十六條之一第一項但書或第二項所定關係之釋明
文書影本。如委任律師提起上訴，應一併繳納上訴裁判費。

                                    書記官  金珍華

中　　華　　民　　國　　110 　年　　12　　月　　14　　日